臺灣臺南地方法院刑事判決　　　　　　　100年度訴字第112號
公　訴　人　臺灣臺南地方法院檢察署檢察官
被　　　告　陳孟振
指定辯護人　本院公設辯護人　余訓格
上列被告因違反毒品危害防制條例案件，經檢察官提起公訴（99年
度偵字第10485、12022號），本院判決如下：
    主  文
陳孟振犯附表一編號1至17所示販賣第一級毒品罪，均累犯，共
拾柒罪，各處如附表一編號1至17所示之主刑與從刑；又犯附表
二編號1、2所示轉讓第一級毒品罪，均累犯，共貳罪，各處如附
表二編號1、2所示之主刑與從刑。應執行有期徒刑貳拾伍年；未
扣案之販賣第一級毒品所得合計共新臺幣壹萬零柒佰元均沒收之
，如全部或一部不能沒收時，以其財產抵償之，扣案搭配000000
0000門號卡之行動電話壹支沒收。
扣案第一級毒品海洛因陸包（驗餘淨重零點陸陸公克，空包裝總
重壹點陸陸公克）均沒收銷燬之。
    事  實
一、陳孟振前於民國96年間，因竊盜案件，經臺灣臺南地方法院
    以96年度簡字第1763號判決判處有期徒刑4月確定，經其入
    監服刑，並經減刑，甫於97年10月11日執行完畢。
二、詎其不知悔改，明知海洛因屬於毒品危害防制條例第2條第2
    項第1款所稱之第一級毒品，不得販賣，仍基於意圖營利而
    販賣之犯意，以扣案搭配0000000000門號卡之行動電話作為
    聯繫販毒之工具，而分別於如附表一所示時、地，販賣第一
    級毒品海洛因予如附表一所示之嚴承澤、汪信宗、林見龍、
    李國宗等四人以資牟利（販賣之對象、方式、數量、金額等
    均詳如附表一所示）。
三、陳孟振明知海洛因為毒品危害防制條例所管制之第一級毒品
    ，不得非法轉讓，仍分別基於轉讓第一級毒品海洛因之犯意
    ，於附表二所示之時間、地點，以扣案搭配0000000000門號
    卡之行動電話與汪信宗相聯繫後，分別無償轉讓數量不詳【
    價值約新臺幣（下同）500元】之海洛因與已成年之汪信宗
    施用（均未達淨重5公克，各次轉讓毒品海洛因之時間、地
    點，均詳如附表二）。嗣經檢察官偵辦毒品案件，依法對陳
    孟振使用之上揭電話實施通訊監察，並於99年7月1日14時50
    分許，經警持搜索票前往陳孟振臺南市○○區○○街368巷
    19號住處實施搜索，當場扣得其所有之第一級毒品海洛因6
    包（含袋重分別為0.2公克、0.2公克、0.3公克、0.3公克、
    0.4公克及0.7公克）、塑膠管1支、小夾鍊袋1只、新台幣（
    下同）5500元、行動電話共3支（其中一支搭配門號0000000
    000號SIM卡1張，餘二支行動電話均不含SIM卡）、4號夾鍊
    袋及中夾鍊袋與大夾鍊袋各1包、通信聯絡簿1冊等物，始查
    知上情。
四、案經臺南市政府警察局永康分局報告臺灣臺南地方法院檢察
    署檢察官偵查起訴。
    理  由
壹、證據能力方面
一、按被告以外之人於審判外之陳述雖不符前4條之規定，而經
    當事人於審判程序同意作為證據，法院審酌該言詞陳述或書
    面陳述作成時之情況，認為適當者，亦得為證據。當事人、
    代理人或辯護人於法院調查證據時，知有第159條第1項不得
    為證據之情形，而未於言詞辯論終結前聲明異議，視為有前
    項之同意，刑事訴訟法第159條之5定有明文。
二、本件被告、辯護人、檢察官均對本院所提示如附表一、二所
    示監聽譯文等證據，在本院準備程序、審判程序表示同意作
    為本案證據，是本院審酌該言詞陳述或書面陳述作成時之情
    況，認為適當，自得採為證據，先行敘明。
三、按被告以外之人於偵查中向檢察官所為之陳述，除顯有不可
    信之情況者外，得為證據，刑事訴訟法第159條之1第2項定
    有明文。證人即附表一所列交易對象於偵查中經具結後所為
    之陳述，對被告而言，屬被告以外之人於偵查中向檢察官所
    為之陳述，依上揭法條規定，原則上具證據能力，而被告復
    未提出有何顯不可信之情況，自得為證據。
貳、實體方面
一、訊據被告陳孟振固坦承其與嚴承澤、汪信宗、林見龍、李國
    宗各有如附表一監聽譯文欄所示之通話內容，且有於如附表
    二所示時地無償提供海洛因予汪信宗施用等情，惟矢口否認
    有何販賣海洛因、轉讓海洛因之犯行，辯稱：伊只是各與嚴
    承澤、汪信宗、林見龍、李國宗以電話相約見面，之後再分
    別帶嚴承澤、汪信宗、林見龍、李國宗去見藥頭綽號「阿福
    」，由嚴承澤、汪信宗、林見龍、李國宗自己去跟「阿福」
    做毒品交易，伊只是陪他們一起去跟「阿福」買海洛因；另
    伊是看汪信宗藥癮發作在難過，伊身上剛好有自己要施用的
    海洛因，才免費拿海洛因給汪信宗施用，彼此並無金錢交易
    ，不認為這樣有構成犯罪云云。經查：
  (一)附表一編號1、2部分：
    證人嚴承澤於偵查中證稱：伊於99年5月24日7時40分許持00
    00000000行動電話與被告之0000000000行動電話相聯繫，伊
    對被告說伊身上只有500元，叫被告幫伊處理毒品的事，通
    電話後沒多久，伊在永康市被告家附近的廟，向被告買500
    元海洛因，是被告親自交海洛因給伊，99年5月25日10時28
    分、同日10時35分，伊有與被告以上揭行動電話門號相聯繫
    ，伊叫被告幫伊拿500元的海洛因，伊拿500元給被告，被告
    叫伊在永康市被告家附近的巷口等，大約2、3分鐘後被告拿
    1包海洛因給伊等語（99年度偵字第10485號卷第102、103頁
    ），嗣於本院審判程序證稱：伊於偵查中所為上揭陳述確實
    如此，伊有拿錢給被告，被告再拿海洛因給伊等語（本院卷
    第98頁背面、第99頁），嗣經辯護人問「你請陳孟振處理時
    ，陳孟振會否帶你去找藥頭？」，證人答「沒有」，辯護人
    問「你是否知道陳孟振毒品從何來？」，證人答「不知道」
    （本院卷第99頁背面），再經審判長問「有無你錢拿給陳孟
    振後，毒品是別人拿給你的情形？」，證人答「都是陳孟振
    拿給我」，審判長問「是否都是陳孟振拿給你？」，證人答
    「是」（本院卷第103頁背面），核與附表一編號1、2所示
    通訊監察譯文內容相符，並據被告自承其以0000000000行動
    電話門號與嚴承澤所使用之0000000000行動電話門號為附表
    一編號1、2所示通話內容在卷。則被告與嚴承澤間既一手交
    錢一手交付海洛因，嚴承澤復未接觸被告以外之藥頭，且對
    被告之毒品來源一無所知，被告自屬販賣海洛因與嚴承澤，
    至為顯明。被告辯稱：只是陪嚴承澤去向「阿福」買海洛因
    云云，顯屬無稽。
  (二)附表一編號3至10部分：
    證人汪信宗於偵查中證稱：伊於99年5月13日10時13分許（
    即附表一編號3部分），持0000000000行動電話與被告之000
    0000000行動電話相聯繫，伊以「米糕一顆」代表買1000元
    的海洛因，因為被告這個人，是要講食品的代號，一個就是
    1000元、半個就是500元、二個就是2000元，這次交易的地
    點在永康觀音廟；伊於99年5月20日12時25分與被告以上揭
    行動電話門號相聯繫（即附表一編號4部分），一樣是以食
    品「西瓜1粒」代表要向被告買1000元的海洛因，交易地點
    也在觀音廟；伊於99年5月22日20時49分與被告以上揭行動
    電話門號相聯繫（即附表一編號5部分），一樣是以食品「
    西瓜半粒」代表要向被告買500元的海洛因，交易地點也在
    觀音廟，被告都是親自送貨（海洛因）；伊於99年5月24日
    16時27分與被告以上揭行動電話門號相聯繫（即附表一編號
    6部分），一樣是以食品「西瓜1粒」代表要向被告買1000元
    的海洛因，交易地點在被告永康住處巷口；伊於99年5月27
    日14時26分、33分與被告以上揭行動電話門號相聯繫（即附
    表一編號7部分），一樣是以食品「西瓜半粒」代表要向被
    告買500元的海洛因，交易地點也在觀音廟，因為在廟那邊
    等不到被告，所以連著在同日14時33分打電話催被告；伊於
    99年5月30日11時12分與被告以上揭行動電話門號相聯繫（
    即附表一編號8部分），一樣是以食品「半粒」代表要向被
    告買500元的海洛因，交易地點也在觀音廟，被告親自交貨
    （毒品）；伊於99年5月31日18時27分與被告以上揭行動電
    話門號相聯繫（即附表一編號9部分），一樣是以食品「西
    瓜切半粒」代表要向被告買500元的海洛因，交易地點也在
    觀音廟，伊對被告說伊快到觀音廟，被告說好，被告親自交
    貨（毒品）；伊於99年6月8日16時與被告以上揭行動電話門
    號相聯繫（即附表一編號10部分），伊是要找被告拿海洛因
    ，被告說他去喝美沙冬，伊說伊先到觀音廟等，半粒是指
    500元海洛因，一粒是指1000元海洛因，被告說半粒麻煩，
    伊就說1000元好了，伊在觀音廟外等被告，伊給被告1000元
    ，被告給伊1000元的海洛因等語（上揭偵字卷第79至81頁）
    ，嗣於本院審判程序證稱：伊於偵查中所為上揭陳述均實在
    ，伊有拿錢給被告，被告再拿海洛因給伊等語（本院卷第93
    頁背面、第94頁），經辯護人問「是否只有你跟陳孟振見面
    ？」，證人答「是」，「（陳孟振有無帶你去找他的上游？
    ）沒有」，「（你是否知道陳孟振毒品找何人拿？）我不知
    道」，「（交毒品給你的人是否是陳孟振？）是」，「（你
    錢是否交給陳孟振？）是」，「（有無看到第三者？）沒有
    」（本院卷第94頁、第94頁背面），核與附表一編號3至10
    所示通訊監察譯文內容相符，並據被告自承其以0000000000
     行動電話門號與汪信宗所使用之0000000000行動電話門號
    為附表一編號3至10所示通話內容在卷。則被告與汪信宗間
    既一手交錢一手交付海洛因，汪信宗復未接觸被告以外之藥
    頭，且對被告之毒品來源一無所知，被告自屬販賣海洛因與
    汪信宗，至為顯明。被告辯稱：只是陪汪信宗去向「阿福」
    買海洛因云云，顯屬無稽。
  (三)附表一編號11至16部分：
    證人林見龍於偵查中證稱：伊於99年5月12日10時07分許（
    即附表一編號11部分），持00-0000000電話與被告之000000
    0000行動電話相聯繫，伊以「一杯二五」的術語代表買500
    元的海洛因，相約在永康大安街玉麒麟國術館附近，被告交
    給伊1小包海洛因，伊給被告500元；伊於99年5月20日12時
    14分與被告以上揭行動電話門號相聯繫（即附表一編號12部
    分），以術語代表要買500元海洛因，電話打完伊就馬上過
    去上揭國術館；伊於99年5月22日14時15分與被告以上揭行
    動電話門號相聯繫（即附表一編號13部分），以「一三」術
    語代表要買500元海洛因，電話打完伊就馬上過去上揭國術
    館，伊拿500元給被告，被告拿1小包海洛因給伊；伊於99年
    5月23日05時53分與被告以上揭行動電話門號相聯繫（即附
    表一編號14部分），以「3箱」術語代表要買500元海洛因，
    「27」是指伊身上只有270元，電話打完伊就馬上過去上揭
    國術館，伊拿給被告270元，被告給伊1小包海洛因；伊於99
    年5月26日12時56分與被告以上揭行動電話門號相聯繫（即
    附表一編號15部分），以「3箱涼的」術語代表要買500元海
    洛因，電話打完伊就馬上過去上揭國術館，伊問被告可否讓
    伊欠，伊只有300元，伊就拿300元給被告，被告拿1小包500
    元的海洛因，欠的錢200元還沒有還被告；伊於99年6月10日
    11時11分與被告以上揭行動電話門號相聯繫（即附表一編號
    16部分），以「一杯一五的」術語代表要買500元海洛因，
    電話打完伊就馬上過去上揭國術館，伊交給被告500元，被
    告給伊一包500元的海洛因等語（前揭偵字卷第24至26頁）
    ，嗣於本院審判程序證稱：伊於偵查中所為上揭陳述均實在
    ，伊有拿錢給被告，被告再拿海洛因給伊等語（本院卷第11
    6頁、第116頁背面），經檢察官問「被告有無帶第三者一起
    去，說這是他的藥頭？」，證人答「沒有印象」、「（是沒
    有遇過，還是沒有印象？）沒有遇過」（本院卷第117頁）
    ，辯護人問「你是否知道被告的海洛因向誰拿的？」，證人
    答「不知道」，「（他有沒有說要帶你一起去？）沒有」（
    本院卷第118頁背面），再經審判長問「交易六次的海洛因
    都是被告親手交給你的？」，證人答「是」，「（交易六次
    ，拿270元那次即附表一編號14部分後來有無補給他230元？
    ）有，不記得在何時補」、「（欠200元的那次即附表一編
    號15部分沒有補給？）對」，「（其他的500元的是否還有
    欠？）沒有」（本院卷第120頁背面至121頁），核與附表一
    編號11至16所示通訊監察譯文內容相符，並據被告自承其以
    0000000000行動電話門號與林見龍所使用之00-0000000電話
    為附表一編號11至16所示通話內容在卷。則被告與林見龍間
    既一手交錢一手交付海洛因，林見龍復未接觸被告以外之藥
    頭，且對被告之毒品來源一無所知，被告自屬販賣海洛因與
    林見龍，至為顯明。被告辯稱：只是陪林見龍去向「阿福」
    買海洛因云云，顯屬無稽。
  (四)附表一編號17部分：
    證人李國宗於本院審理中，經審判長問【99年7月1日早上9
    時40分通聯記錄，你跟陳孟振說「我這邊700元」，陳孟振
    說「怎麼會這樣」，你說「對」，陳孟振說「你不是可以去
    跟朋友拿錢」，你說「現在沒有地方拿，再等我5分鐘，多
    拿100元好嗎？」，陳孟振說「要籌錢就要籌夠」，你說「
    我怕籌不夠」，9時43分你再打電話跟陳孟振說「到了，要
    過去了」，陳孟振說「巷口就好」，這一通電話是否有印象
    ？】，證人答「有」，審判長問「事實上拿的時候是拿多少
    錢的海洛因？」，證人答「那麼久，我忘記了」，審判長問
    「你在警察局是說900元，是否實在？」，證人答「是」，
    審判長問「你跟陳孟振拿毒品回家是否會用電子磅秤秤？」
    ，證人答「沒有」，審判長問【同天10時02分通聯譯文，你
    說「十」、「二十幾」這是什麼？】，證人答「應該是量的
    樣子」（本院卷第106頁背面、第107頁），經辯護人問「你
    跟陳孟振約好要碰面拿毒品，錢交給誰？」，證人答「錢交
    給孟振」，「（海洛因誰交給你？）孟振」，「（有無看到
    藥頭？）沒有」，「（陳孟振有無帶你去見藥頭？）沒有」
    （本院卷第105頁），再經檢察官向證人確認「（是否看過
    一位叫「阿福」的人？）沒有」，「（你錢是否交給陳孟振
    ？）是」，「（毒品是陳孟振交給你？）是，沒有第三者」
    （本院卷第105頁背面、第106頁），並有附表一編號17所示
    通訊監察譯文在卷可稽，且據被告自承其以0000000000行動
    電話門號與李國宗所使用之0000000000、00-0000000電話為
    附表一編號17所示通話內容在卷。則被告與李國宗間既一手
    交錢一手交付海洛因，李國宗復未接觸被告以外之藥頭，且
    對被告之毒品來源一無所知，被告自屬販賣海洛因與李國宗
    ，至為顯明。被告辯稱：只是陪李國宗去向「阿福」買海洛
    因云云，顯屬無稽。
  (五)附表一被告意圖營利之認定：
    又證人嚴承澤證稱其與被告只是朋友見面打個招呼，要拿毒
    品時找被告等語（本院卷第102頁背面），證人汪信宗證稱
    其與被告平常很少往來等語（本院卷第96頁），證人林見龍
    證稱伊與被告只是純粹要跟被告拿毒品的交情等語（本院卷
    第115頁背面），證人李國宗證稱其平常沒在跟被告往來等
    語（本院卷第106頁），而販賣毒品係政府大力嚴格查緝之
    違法行為，非可公然為之，一般買賣毒品之時地均極私密，
    難以探知，而每次買賣之價量，亦隨時隨雙方關係之深淺、
    當時之資力、需求程度及對行情之認知等因素，機動的調整
    ，因之販賣之利得，除經坦承犯行，或價量均達到明確外，
    委難察得實情，職是之故，縱未確切查得販賣賺取之實際差
    價，但除別有事證，足認係按同一價格轉讓確未牟利外，尚
    難執此認販賣毒品之事證有所不足，致知過坦承者難辭重典
    ，飾詞否認者反得逞僥倖，而失情理之平。且海洛因價格昂
    貴，取得不易，凡為販賣之不法勾當者，苟無利可圖，應無
    甘冒被查緝法辦重刑之危險。則被告與附表一所示交易對象
    嚴承澤、汪國宗、林見龍、李國宗平日既無往來，僅上開交
    易對象亟需海洛因施用之際，始與被告使用之0000000000行
    動電話相聯繫，此有附表一所列通聯譯文及扣案被告所有搭
    配0000000000門號卡之行動電話1具可證，且上揭交易對象
    均有施用海洛因之毒品前科，亦有嚴承澤、汪國宗、林見龍
    、李國宗之臺灣高等法院被告前案紀錄表暨施用毒品相關起
    訴書、判決書附卷可憑（本院卷第31至76頁），衡情被告自
    不至於平白為無特殊交情者跑腿，且被告復未提出其毒品上
    游之真實姓名年籍，故被告意圖從中賺取買賣差價牟利而交
    付海洛因予附表一對象之事實，應屬合理之認定。
  (六)附表二部分：
    證人汪信宗於於偵查中證稱：伊於99年5月16日15時55分許
    持0000000000行動電話與被告之0000000000行動電話相聯繫
    （即附表二編號1部分），伊第一句話就是向被告討海洛因
    ，大約500元的量，可以止癮一下，99年5月30日16時33分許
    ，伊有與被告以上揭行動電話門號相聯繫（即附表二編號2
    部分），伊是向被告要藥，伊向被告說能不能切一塊西瓜請
    伊，被告問伊人在哪裡，伊說一下子就到，被告電話裡說的
    廟就是觀音廟那邊，這次沒有金錢交易，被告請伊海洛因止
    癮等語（上揭偵字卷第79、80頁、第80頁背面），核與附表
    二編號1、2所示通訊監察譯文內容相符，並據被告自承其以
    0000000000行動電話門號與汪信宗所使用之0000000000電話
    為附表二編號1、2所示通話內容，且其確有免費提供海洛因
    予汪信宗施用止癮等語在卷，是被告於附表二所示時地無償
    轉讓海洛因予汪信宗施用，應係真實。
  (七)綜上所述，被告有如附表一所示販賣海洛因及附表二所示轉
    讓海洛因之犯行，事證明確，應堪認定。
二、論罪科刑部分：
  (一)核被告就附表一所為，均係犯毒品危害防制條例第4條第1項
    販賣第一級毒品罪；就附表二所為，均係犯毒品危害防制條
    例第8條第1項轉讓第一級毒品罪。被告販賣前持有第一級毒
    品海洛因之低度行為，為販賣第一級毒品之高度行為所吸收
    ，不另論罪；被告轉讓前持有第一級毒品海洛因之低度行為
    ，為轉讓第一級毒品之高度行為所吸收，亦不另論罪。又按
    轉讓毒品達一定數量者，加重其刑至二分之一，其標準由行
    政院定之，毒品危害防制條例第8條第6項定有明文；而依行
    政院所頒布「轉讓持有毒品加重其刑之數量標準」第2條第1
    款之規定，轉讓第一級毒品須達淨重5公克以上。查本件並
    無證據足認被告於附表二轉讓第一級毒品之重量已逾上開行
    政院所頒布淨重5公克以上之標準，依罪疑唯輕原則，自應
    為有利於被告之認定，認被告轉讓之第一級毒品未達淨重5
    公克，併予敘明。被告就附表一所為17次販賣第一級毒品行
    為，及附表二所為2次轉讓第一級毒品行為，犯意各別，各
    次行為彼此獨立，應予分論併罰。又被告有如事實欄所記載
    之前科紀錄，此有臺灣高等法院被告前案紀錄表一份附卷足
    憑，被告於受有期徒刑之執行完畢5年內，故意再犯本件附
    表一、二各項有期徒刑以上之罪，均為累犯，除法定本刑為
    死刑、無期徒刑者，不得加重外，其餘法定刑為罰金部分，
    應各依刑法第47條第1項之規定，加重其刑。
  (二)再販賣第一級毒品罪之法定刑為「死刑或無期徒刑；處無期
    徒刑者，得併科新臺幣二千萬元以下罰金」，是販賣第一級
    毒品罪法定最輕本刑為無期徒刑，罪刑極重，然同為販賣毒
    品海洛因之人，其原因動機不一，犯罪情節未必盡同，或有
    大盤毒梟者，亦有中、小盤之分，其販賣行為所造成危害社
    會之程度自屬有異，法律科處此類犯罪，所設之法定最低本
    刑相同，可謂綦重，為達懲儆被告，倘處以有期徒刑即可達
    防衛社會目的者，自非不可依客觀之犯行與主觀之惡性，考
    量其情狀是否有可憫恕之處，適用刑法第59條之規定酌量減
    輕其刑，期使個案裁判之量刑，能斟酌至當，符合比例原則
    ，慎刑矜恤，實現刑罰權之分配正義。查本件被告如附表一
    上開17次販賣海洛因之犯行，販售成功之金額為300元至100
    0元不等，均價值非鉅，係以小量零售海洛因，獲利非鉅，
    且交易範圍侷限於日常生活友儕之間，手法單純，因偏差之
    價值觀致罹法網，惡性要非可與專以販賣毒品維生之毒梟集
    團相提並論，衡諸其犯罪情狀在客觀上並非不可憫恕，以單
    一犯行而論，倘如與毒梟價量鉅大之販賣交易同，均處無期
    徒刑之重刑，毋寧有失苛刻，不符比例，客觀上足以引起一
    般同情，因認縱使量處法定最低刑度之無期徒刑，仍嫌過重
    ，爰依刑法第59條之規定，就被告所犯之販賣第一級毒品罪
    ，均予以減輕其刑，並先加後減之（販賣海洛因罪之法定刑
    中死刑、無期徒刑部分，依法不得加重，只減輕其刑），俾
    輕重得宜，罰當其罪。另本院查無資料可認被告有何符合毒
    品危害防制條例第17條第一項關於「供出毒品來源，因而查
    獲其他正犯或共犯者」規定之情事，附為說明。又被告固於
    偵查及本院審理中供承其有免費提供海洛因予汪信宗施用止
    癮等情，然其辯稱：伊並無從中獲利，是汪信宗不舒服跟伊
    要，伊才送海洛因給汪信宗，不認為此舉構成犯罪云云，嗣
    於本院審理中經審判長向其告知「海洛因送人有犯罪，你是
    否要認罪？」，被告答：「我不認為有犯罪之事實，我只是
    幫忙」，再經審判長問「現在是否知道這樣做有犯罪？」，
    被告答「知道」，審判長問「知道的話，是否認罪？」，被
    告仍答「我就沒有，我只是幫忙人家」（本院卷第126頁）
    ，則被告既已知悉無償轉讓海洛因供人施用構成犯罪，仍表
    達其無犯罪之意，自無毒品危害防制條例第17條第2項「於
    偵查及審判中均自白」規定之適用，併此敘明。
  (三)爰審酌被告已有施用毒品前科，理應深知毒品之害，詎其猶
    不知悔悟，不思依循正軌處事，仍為本件販賣海洛因之犯行
    ，並無償提供汪信宗施用，不僅戕害他人健康，更造成嚴重
    社會問題，自屬可議，犯後猶飾詞狡辯，毫無悔意，惟本院
    念其各次販賣毒品之數量不多、犯罪所得非鉅等一切情狀，
    分別量處如附表所載之刑，並定其應執行刑如主文所示。至
    公訴檢察官雖求處被告應執行無期徒刑，然本院審酌刑法第
    57條各款所臚列情事，並考量被告販賣毒品之次數、金額等
    犯罪情節、行為手段，與量大、專以販賣毒品維生之毒梟集
    團仍有差異，認為科處如主文所示之刑，即可達罰當其罪之
    目的，檢察官就被告之求刑尚屬過重，附此敘明。
三、次按毒品危害防制條例第19條第1項規定：「犯第四條至第
    九條、第十二條、第十三條或第十四條第一項、第二項之罪
    者，其供犯罪所用或因犯罪所得之財物，均沒收之，如全部
    或一部不能沒收時，追徵其價額或以其財產抵償之。」，而
    刑法沒收之物，雖指原物，但金錢為代替物，重在兌換價值
    ，而不在原物，自難拘泥於沒收原物之理論，認沒收販賣毒
    品所得之金錢，以當場搜獲扣押者為限，是苟能證明其為販
    賣毒品所得之金錢，均應予以沒收（最高法院71年臺覆字第
    2號判例參照）。
  (一)查附表一編號1至17所得金額欄所示之金額，為被告販賣海
    洛因所得之財物，雖均未扣案，仍應分別依毒品危害防制條
    例第19條第1項規定，於各次所犯之刑宣告沒收之，如全部
    或一部不能沒收時，以被告財產抵償之。
  (二)另扣案搭配0000000000門號卡之行動電話1支，被告供稱係
    其所有，並經本院認定供其為附表一編號1至17及附表二編
    號1、2所示犯行聯繫販毒及轉讓海洛因所用之物，則應併依
    毒品危害防制條例第19條第1項規定，在被告所犯附表一、
    二犯行所示罪刑項下宣告沒收之。
  (三)另扣案塑膠管1支、小夾鍊袋1只、現金5500元、不含門號卡
    之行動電話共2支、4號夾鍊袋及中夾鍊袋與大夾鍊袋各1 包
    、通信聯絡簿1冊，被告否認與本案相關，復查無積極事證
    足認係被告供本案販毒、轉讓毒品所用、所得或所生之物，
    均不另為沒收之宣告，併予敘明。
  (四)至扣案第一級毒品海洛因6包（含袋重分別為0.2公克、0.2
    公克、0.3公克、0.3公克、0.4公克及0.7公克），被告雖供
    稱係供其自身施用海洛因使用等語（本院卷第123頁背面）
    ，而無證據證明與本案被告販賣及轉讓第一級毒品犯罪具有
    關聯性，然檢察官於本案起訴書已載明並聲請宣告沒收銷燬
    上揭扣案海洛因，並於被告另因本案查獲採尿送驗呈嗎啡陽
    性反應所起訴之施用第一級毒品案件（臺灣臺南地方法院檢
    察署100年度毒偵字第145號）中，註明上揭扣案海洛因已於
    本案聲請宣告沒收銷燬，爰不在100年度毒偵字第145號案件
    為重複聲請，而按「違禁物或專科沒收之物得單獨宣告沒收
    」，刑法第40條第2項定有明文，且上揭扣案海洛因6包經送
    驗結果，均含有第一級毒品海洛因成分無誤，合計淨重0.69
    公克（驗餘淨重0.66公克，空包裝總重1.66公克），爰依毒
    品危害防制條例第18條第1項前段沒收銷燬之（其包裝因包
    覆該毒品，其上顯留有該毒品之殘渣，衡情自難與之剝離，
    當應整體視之為毒品，連同該包裝併予宣告沒收銷燬之）。
據上論斷，應依刑事訴訟法第299條第1項前段，毒品危害防制條
例第4條第1項、第8條第1項、第18條第1項前段、第19條第1項，
刑法第11條、第47條第1項、第59條、第51條第5款，判決如主文
。
本案經檢察官李白松到庭執行職務。
中    華    民    國   100    年    6     月    7     日
                  刑事第十二庭  審判長法  官  盧鳳田
                                      法  官  黃琴媛
                                      法  官  郭瓊徽
以上正本證明與原本無異。
如不服本判決應於收受本判決後10日內向本院提出上訴書狀，並
應敘述具體理由。其未敘述上訴理由者，應於上訴期間屆滿後20
日內向本院補提理由書狀（均須按他造當事人之人數附繕本）「
切勿逕送上級法院」。
                                      書記官  曾郁芳
中    華    民    國   100    年    6     月    14    日
附錄本案論罪科刑法條全文
毒品危害防制條例第4條第1項
製造、運輸、販賣第一級毒品者，處死刑或無期徒刑；處無期徒
刑者，得併科新臺幣 2 千萬元以下罰金。
毒品危害防制條例第8條第1項
轉讓第一級毒品者，處 1 年以上 7 年以下有期徒刑，得併科新
臺幣 1 百萬元以下罰金。
附表一（販賣第一級毒品海洛因一覽表）
┌─┬───┬────┬─────┬────────┬──┬──┬────────┬───────┬───────┐
│編│對象  │時間    │地點      │方式            │標的│所得│備註            │可資證明左揭交│宣告刑        │
│號│      │        │          │                │數量│金額│                │易之監聽譯文  │              │
├─┼───┼────┼─────┼────────┼──┼──┼────────┼───────┼───────┤
│ 1│嚴承澤│99年5月 │被告陳孟振│由陳孟振以扣案之│海洛│500 │被告陳孟振供述│99年5月24日7時│陳孟振販賣第一│
│  │      │24日07時│位於臺南市│行動電話00000000│因乙│元  │【南縣永警偵字第│40分53秒，A為 │級毒品，累犯，│
│  │      │40分許  │永康區大安│28與嚴承澤持用之│小包│    │0000000000號卷（│0000000000號使│處有期徒刑拾陸│
│  │      │        │街368巷19 │行動電話00000000│（重│    │下稱警一卷）第1 │用人陳孟振，B │年，未扣案之販│
│  │      │        │號住處附近│20相互聯繫購買價│量不│    │至2頁、第3至11頁│為0000000000號│賣第一級毒品所│
│  │      │        │某不詳廟宇│值新臺幣（下同）│詳）│    │、99年度偵字第  │使用人嚴承澤。│得新臺幣伍佰元│
│  │      │        │          │500元之海洛因（ │    │    │10485號卷（下稱 │A：喂         │沒收，如全部或│
│  │      │        │          │聯繫內容、聯繫時│    │    │偵一卷）第109至 │B：我這裡500而│一部不能沒收時│
│  │      │        │          │間如右揭監聽譯文│    │    │112頁、99年度聲 │   已         │，以其財產抵償│
│  │      │        │          │），嗣由陳孟振於│    │    │羈字第237號卷（ │A：...沒關係你│之，扣案搭配09│
│  │      │        │          │左列時地交付500 │    │    │下稱聲羈卷）第  │   過來       │00000000門號卡│
│  │      │        │          │元之海洛因1包予 │    │    │5至7頁、99年度偵│B：我馬上到   │之行動電話壹支│
│  │      │        │          │嚴承澤，並取得50│    │    │聲字第146號卷（ │              │沒收。        │
│  │      │        │          │0元價金而完成交 │    │    │下稱偵聲卷）第15│              │              │
│  │      │        │          │易。            │    │    │至16頁、99年度偵│              │              │
│  │      │        │          │                │    │    │字第12022號卷（ │              │              │
│  │      │        │          │                │    │    │下稱偵二卷）第43│              │              │
│  │      │        │          │                │    │    │至45頁】        │              │              │
│  │      │        │          │                │    │    │                │              │              │
│  │      │        │          │                │    │    │證人嚴承澤之證│              │              │
│  │      │        │          │                │    │    │述暨指認照片（偵│              │              │
│  │      │        │          │                │    │    │一卷第89至93頁、│              │              │
│  │      │        │          │                │    │    │第102至104頁、第│              │              │
│  │      │        │          │                │    │    │94 至95頁）     │              │              │
│  │      │        │          │                │    │    │                │              │              │
│  │      │        │          │                │    │    │陳孟振與嚴承澤│              │              │
│  │      │        │          │                │    │    │間之通訊監察譯文│              │              │
│  │      │        │          │                │    │    │（偵一卷第96頁）│              │              │
├─┼───┼────┼─────┼────────┼──┼──┼────────┼───────┼───────┤
│ 2│同上  │99年5月 │被告陳孟振│由陳孟振以扣案之│同上│500 │同上            │99年5月25日10 │陳孟振販賣第一│
│  │      │25日10時│位於臺南市│行動電話00000000│    │元  │                │時28分45秒，A │級毒品，累犯，│
│  │      │35分許  │永康區上揭│28與嚴承澤持用之│    │    │                │為0000000000號│處有期徒刑拾陸│
│  │      │        │住處附近不│行動電話00000000│    │    │                │使用人陳孟振，│年，未扣案之販│
│  │      │        │詳巷口    │20相互聯繫購買價│    │    │                │B為0000000000 │賣第一級毒品所│
│  │      │        │          │值新臺幣（下同）│    │    │                │號使用人嚴承澤│得新臺幣伍佰元│
│  │      │        │          │500元之海洛因（ │    │    │                │。            │沒收，如全部或│
│  │      │        │          │聯繫內容、聯繫時│    │    │                │A：喂你好     │一部不能沒收時│
│  │      │        │          │間如右揭監聽譯文│    │    │                │B：喂，方便嗎 │，以其財產抵償│
│  │      │        │          │），嗣由陳孟振於│    │    │                │A：方便什麼   │之，扣案搭配09│
│  │      │        │          │左列時地交付500 │    │    │                │B：一半       │00000000門號卡│
│  │      │        │          │元之海洛因1包予 │    │    │                │A：一半       │之行動電話壹支│
│  │      │        │          │嚴承澤，並取得50│    │    │                │B：哼         │沒收。        │
│  │      │        │          │0元價金而完成交 │    │    │                │A：人在哪     │              │
│  │      │        │          │易。            │    │    │                │B：在家       │              │
│  │      │        │          │                │    │    │                │A：來...巷口那│              │
│  │      │        │          │                │    │    │                │B：馬上到     │              │
│  │      │        │          │                │    │    │                ├───────┤              │
│  │      │        │          │                │    │    │                │99年5月25日10 │              │
│  │      │        │          │                │    │    │                │時35分21秒，A │              │
│  │      │        │          │                │    │    │                │為0000000000號│              │
│  │      │        │          │                │    │    │                │使用人陳孟振，│              │
│  │      │        │          │                │    │    │                │B為0000000000 │              │
│  │      │        │          │                │    │    │                │號使用人嚴承澤│              │
│  │      │        │          │                │    │    │                │。            │              │
│  │      │        │          │                │    │    │                │A：喂         │              │
│  │      │        │          │                │    │    │                │B：出來啊     │              │
│  │      │        │          │                │    │    │                │A：喔         │              │
├─┼───┼────┼─────┼────────┼──┼──┼────────┼───────┼───────┤
│ 3│汪信宗│99年5月 │臺南市永康│由陳孟振以扣案之│同上│1000│被告陳孟振供述│99年5月13日10 │陳孟振販賣第一│
│  │      │13日10時│區○○街觀│行動電話00000000│    │元  │（同上）        │時13分26秒，A │級毒品，累犯，│
│  │      │13分許  │音廟      │28與汪信宗持用之│    │    │                │為0000000000號│處有期徒刑拾陸│
│  │      │        │          │行動電話00000000│    │    │證人汪信宗之證│使用人陳孟振，│年，未扣案之販│
│  │      │        │          │00相互聯繫購買10│    │    │述暨指認照片（偵│B為0000000000 │賣第一級毒品所│
│  │      │        │          │00元之海洛因（以│    │    │一卷第30至36頁、│號使用人汪信宗│得新臺幣壹仟元│
│  │      │        │          │『米糕一顆』代稱│    │    │第78至83頁、第40│。            │沒收，如全部或│
│  │      │        │          │海洛因1000元，聯│    │    │至41頁）        │A：你好       │一部不能沒收時│
│  │      │        │          │繫內容、聯繫時間│    │    │                │B：米糕要一顆 │，以其財產抵償│
│  │      │        │          │如右揭監聽譯文）│    │    │陳孟振與汪信宗│A：好啦       │之，扣案搭配09│
│  │      │        │          │，嗣由陳孟振於左│    │    │間之通訊監察譯文│B：馬上出來， │00000000門號卡│
│  │      │        │          │列時地交付1000元│    │    │（偵一卷第37頁）│   我在旁邊這 │之行動電話壹支│
│  │      │        │          │之海洛因1包予汪 │    │    │                │   裡了       │沒收。        │
│  │      │        │          │信宗，並取得1000│    │    │                │A：廟那裡     │              │
│  │      │        │          │元價金而完成交易│    │    │                │B：我在這裡啊 │              │
│  │      │        │          │。              │    │    │                │A：好啦       │              │
│  │      │        │          │                │    │    │                │              │              │
│  │      │        │          │                │    │    │                │              │              │
│  │      │        │          │                │    │    │                │              │              │
│  │      │        │          │                │    │    │                │              │              │
├─┼───┼────┼─────┼────────┼──┼──┼────────┼───────┼───────┤
│ 4│同上  │99年5月 │同上      │由陳孟振以扣案之│同上│1000│同上            │99年5月20日12 │陳孟振販賣第一│
│  │      │20日12時│          │行動電話00000000│    │元  │                │時25分30秒，A │級毒品，累犯，│
│  │      │25分許  │          │28與汪信宗持用之│    │    │                │為0000000000號│處有期徒刑拾陸│
│  │      │        │          │行動電話00000000│    │    │                │使用人陳孟振，│年，未扣案之販│
│  │      │        │          │00號相互聯繫購買│    │    │                │B為0000000000 │賣第一級毒品所│
│  │      │        │          │1000元之海洛因（│    │    │                │號使用人汪信宗│得新臺幣壹仟元│
│  │      │        │          │以『西瓜一粒』代│    │    │                │。            │沒收，如全部或│
│  │      │        │          │稱海洛因1000元，│    │    │                │A：喂         │一部不能沒收時│
│  │      │        │          │聯繫時間、聯繫內│    │    │                │B：喂，「西瓜 │，以其財產抵償│
│  │      │        │          │容如右揭監聽譯文│    │    │                │   一粒啦」   │之，扣案搭配09│
│  │      │        │          │），嗣由陳孟振於│    │    │                │A：啊你人在那 │00000000門號卡│
│  │      │        │          │左列時地交付1000│    │    │                │   裡呀       │之行動電話壹支│
│  │      │        │          │元之海洛因1包予 │    │    │                │B：我人快到了 │沒收。        │
│  │      │        │          │汪信宗，並取得10│    │    │                │A：快到了喔   │              │
│  │      │        │          │00元價金而完成交│    │    │                │B：對         │              │
│  │      │        │          │易。            │    │    │                │A：那個...好啦│              │
│  │      │        │          │                │    │    │                │B：好         │              │
├─┼───┼────┼─────┼────────┼──┼──┼────────┼───────┼───────┤
│ 5│同上  │99年5月 │同上      │由陳孟振以扣案之│同上│500 │同上            │99年5月22日20 │陳孟振販賣第一│
│  │      │22日20時│          │行動電話00000000│    │元  │                │時49分6秒，A為│級毒品，累犯，│
│  │      │49分許  │          │28與汪信宗持用之│    │    │                │0000000000號使│處有期徒刑拾陸│
│  │      │        │          │行動電話00000000│    │    │                │用人陳孟振，B │年，未扣案之販│
│  │      │        │          │00號相互聯繫購買│    │    │                │為0000000000號│賣第一級毒品所│
│  │      │        │          │500元之海洛因（ │    │    │                │使用人汪信宗。│得新臺幣伍佰元│
│  │      │        │          │以『西瓜半粒』代│    │    │                │B：我現在過去 │沒收，如全部或│
│  │      │        │          │稱海洛因500元， │    │    │                │A：廟那裡，怎 │一部不能沒收時│
│  │      │        │          │聯繫時間、聯繫內│    │    │                │   樣         │，以其財產抵償│
│  │      │        │          │容如右揭監聽譯文│    │    │                │B：西瓜半粒就 │之，扣案搭配09│
│  │      │        │          │），嗣由陳孟振於│    │    │                │   好         │00000000門號卡│
│  │      │        │          │左列時地交付500 │    │    │                │A：好我馬上過 │之行動電話壹支│
│  │      │        │          │元之海洛因1包予 │    │    │                │   去         │沒收。        │
│  │      │        │          │汪信宗，並取得  │    │    │                │              │              │
│  │      │        │          │500元價金而完成 │    │    │                │              │              │
│  │      │        │          │交易。          │    │    │                │              │              │
│  │      │        │          │                │    │    │                │              │              │
├─┼───┼────┼─────┼────────┼──┼──┼────────┼───────┼───────┤
│ 6│同上  │99年5月 │陳孟振位於│由陳孟振以扣案之│同上│1000│同上            │99年5月24日16 │陳孟振販賣第一│
│  │      │24日16時│永康區上揭│行動電話00000000│    │元  │                │時27分27秒，A │級毒品，累犯，│
│  │      │27分許  │住處之巷口│28與汪信宗持用之│    │    │                │為0000000000號│處有期徒刑拾陸│
│  │      │        │          │行動電話00000000│    │    │                │使用人陳孟振，│年，未扣案之販│
│  │      │        │          │00號相互聯繫購買│    │    │                │B為0000000000 │賣第一級毒品所│
│  │      │        │          │1000元之海洛因（│    │    │                │號使用人汪信宗│得新臺幣壹仟元│
│  │      │        │          │以『西瓜一粒』代│    │    │                │。            │沒收，如全部或│
│  │      │        │          │稱海洛因1000元，│    │    │                │A：喂你好     │一部不能沒收時│
│  │      │        │          │聯繫時間、聯繫內│    │    │                │B：我過去找你 │，以其財產抵償│
│  │      │        │          │容如右揭監聽譯文│    │    │                │   啊         │之，扣案搭配09│
│  │      │        │          │），嗣由陳孟振於│    │    │                │A：喂         │00000000門號卡│
│  │      │        │          │左列時地交付1000│    │    │                │B：「西瓜一粒 │之行動電話壹支│
│  │      │        │          │元之海洛因1包予 │    │    │                │   」         │沒收。        │
│  │      │        │          │汪信宗，並取得10│    │    │                │A：好         │              │
│  │      │        │          │00元價金而完成交│    │    │                │B：馬上到     │              │
│  │      │        │          │易。            │    │    │                │A：在外面就好 │              │
│  │      │        │          │                │    │    │                │B：門口...    │              │
│  │      │        │          │                │    │    │                │A：大馬路巷口 │              │
│  │      │        │          │                │    │    │                │   ...不要進來│              │
│  │      │        │          │                │    │    │                │   我家這裡， │              │
│  │      │        │          │                │    │    │                │   在入口那裡 │              │
│  │      │        │          │                │    │    │                │   就好       │              │
├─┼───┼────┼─────┼────────┼──┼──┼────────┼───────┼───────┤
│ 7│同上  │99年5月 │同上      │由陳孟振以扣案之│同上│500 │被告陳孟振供述│99年5月27日14 │陳孟振販賣第一│
│  │      │27日14時│          │行動電話00000000│    │元  │（同上）        │時26分54秒，A │級毒品，累犯，│
│  │      │33分許  │          │28與汪信宗持用之│    │    │                │為0000000000號│處有期徒刑拾陸│
│  │      │        │          │行動電話00000000│    │    │證人汪信宗之證│使用人陳孟振，│年，未扣案之販│
│  │      │        │          │00號相互聯繫購買│    │    │述暨指認照片（同│B為0000000000 │賣第一級毒品所│
│  │      │        │          │500元之海洛因（ │    │    │上）            │號使用人汪信宗│得新臺幣伍佰元│
│  │      │        │          │以『西瓜半粒』代│    │    │                │。            │沒收，如全部或│
│  │      │        │          │稱海洛因500元， │    │    │陳孟振與汪信宗│A：喂你好     │一部不能沒收時│
│  │      │        │          │聯繫時間、聯繫內│    │    │間之通訊監察譯文│B：喂         │，以其財產抵償│
│  │      │        │          │容如右揭監聽譯文│    │    │（偵一卷第37至38│A：嘿         │之，扣案搭配09│
│  │      │        │          │），嗣由陳孟振於│    │    │頁）            │B：西瓜半粒不 │00000000門號卡│
│  │      │        │          │左列時地交付500 │    │    │                │   過弄漂亮一 │之行動電話壹支│
│  │      │        │          │元之海洛因1包予 │    │    │                │   點..       │沒收。        │
│  │      │        │          │汪信宗，並取得50│    │    │                │A：好啦啊人在 │              │
│  │      │        │          │0元價金而完成交 │    │    │                │   那裡       │              │
│  │      │        │          │易。            │    │    │                │B：我馬上到   │              │
│  │      │        │          │                │    │    │                │A：好啦       │              │
│  │      │        │          │                │    │    │                │B：好         │              │
│  │      │        │          │                │    │    │                ├───────┤              │
│  │      │        │          │                │    │    │                │99年5月27日14 │              │
│  │      │        │          │                │    │    │                │時33分44秒，A │              │
│  │      │        │          │                │    │    │                │為0000000000號│              │
│  │      │        │          │                │    │    │                │使用人陳孟振，│              │
│  │      │        │          │                │    │    │                │B為0000000000 │              │
│  │      │        │          │                │    │    │                │號使用人汪信宗│              │
│  │      │        │          │                │    │    │                │。            │              │
│  │      │        │          │                │    │    │                │A：喂你好     │              │
│  │      │        │          │                │    │    │                │B：你還沒出來 │              │
│  │      │        │          │                │    │    │                │   喔         │              │
│  │      │        │          │                │    │    │                │A：你人在哪裡 │              │
│  │      │        │          │                │    │    │                │B：我在之前那 │              │
│  │      │        │          │                │    │    │                │   裡、觀音廟 │              │
│  │      │        │          │                │    │    │                │   那裡       │              │
│  │      │        │          │                │    │    │                │              │              │
│  │      │        │          │                │    │    │                │              │              │
│  │      │        │          │                │    │    │                │              │              │
├─┼───┼────┼─────┼────────┼──┼──┼────────┼───────┼───────┤
│ 8│同上  │99年5月 │同上      │由陳孟振以扣案之│同上│500 │被告陳孟振供述│99年5月30日11 │陳孟振販賣第一│
│  │      │30日11時│          │行動電話00000000│    │元  │（同上）        │時12分51秒，A │級毒品，累犯，│
│  │      │12分許  │          │28與汪信宗持用之│    │    │                │為0000000000號│處有期徒刑拾陸│
│  │      │        │          │行動電話00000000│    │    │證人汪信宗之證│使用人陳孟振，│年，未扣案之販│
│  │      │        │          │00號電話相互聯繫│    │    │述暨指認照片（同│B為0000000000 │賣第一級毒品所│
│  │      │        │          │購買500元海洛因 │    │    │上）            │號使用人汪信宗│得新臺幣伍佰元│
│  │      │        │          │（以『半粒』代稱│    │    │                │。            │沒收，如全部或│
│  │      │        │          │海洛因500元，聯 │    │    │陳孟振與汪信宗│A：喂，你好   │一部不能沒收時│
│  │      │        │          │繫時間、聯繫內容│    │    │間之通訊監察譯文│B：喂，我要來 │，以其財產抵償│
│  │      │        │          │如右揭監聽譯文）│    │    │（偵一卷第38頁）│   找你。     │之，扣案搭配09│
│  │      │        │          │，嗣由陳孟振於左│    │    │                │A：我要去喝「 │00000000門號卡│
│  │      │        │          │列時地交付500元 │    │    │                │   筒仔」（指 │之行動電話壹支│
│  │      │        │          │之海洛因1包予汪 │    │    │                │   美沙冬）， │沒收。        │
│  │      │        │          │信宗，並取得500 │    │    │                │   快一點，怎 │              │
│  │      │        │          │元價金而完成交易│    │    │                │   樣？       │              │
│  │      │        │          │。              │    │    │                │B：「半粒」就 │              │
│  │      │        │          │                │    │    │                │   好了       │              │
│  │      │        │          │                │    │    │                │A：你人在哪裡 │              │
│  │      │        │          │                │    │    │                │   ？         │              │
│  │      │        │          │                │    │    │                │B：人快要到了 │              │
│  │      │        │          │                │    │    │                │   。         │              │
│  │      │        │          │                │    │    │                │A：快點，快來 │              │
│  │      │        │          │                │    │    │                │   巷子，我要 │              │
│  │      │        │          │                │    │    │                │   去喝「筒仔 │              │
│  │      │        │          │                │    │    │                │   」了。     │              │
│  │      │        │          │                │    │    │                │B：馬上到。   │              │
├─┼───┼────┼─────┼────────┼──┼──┼────────┼───────┼───────┤
│ 9│同上  │99年5月 │同上      │由陳孟振以扣案之│同上│500 │同上            │99年5月31日18 │陳孟振販賣第一│
│  │      │31日18時│          │行動電話00000000│    │元  │                │時27分26秒，A │級毒品，累犯，│
│  │      │27分許  │          │28與汪信宗持用之│    │    │                │為0000000000號│處有期徒刑拾陸│
│  │      │        │          │行動電話00000000│    │    │                │使用人陳孟振，│年，未扣案之販│
│  │      │        │          │00號電話相互聯繫│    │    │                │B為0000000000 │賣第一級毒品所│
│  │      │        │          │購買500元之海洛 │    │    │                │號使用人汪信宗│得新臺幣伍佰元│
│  │      │        │          │因（以『西瓜切半│    │    │                │。            │沒收，如全部或│
│  │      │        │          │粒』代稱海洛因50│    │    │                │B：...，「西瓜│一部不能沒收時│
│  │      │        │          │0元，聯繫時間、 │    │    │                │   切半顆」， │，以其財產抵償│
│  │      │        │          │聯繫內容如右揭監│    │    │                │   我快要到了 │之，扣案搭配09│
│  │      │        │          │聽譯文），嗣由陳│    │    │                │   。         │00000000門號卡│
│  │      │        │          │孟振於左列時地交│    │    │                │A：好，我馬上 │之行動電話壹支│
│  │      │        │          │付500元之海洛因1│    │    │                │   過來       │沒收。        │
│  │      │        │          │包予汪信宗，並取│    │    │                │              │              │
│  │      │        │          │得500元價金而完 │    │    │                │              │              │
│  │      │        │          │成交易。        │    │    │                │              │              │
│  │      │        │          │                │    │    │                │              │              │
├─┼───┼────┼─────┼────────┼──┼──┼────────┼───────┼───────┤
│  │同上  │99年6月8│同上      │由陳孟振以扣案之│同上│1000│被告陳孟振供述│99年6月8日16時│陳孟振販賣第一│
│10│      │日16時許│          │行動電話00000000│    │元  │（同上）        │0分7秒，A為098│級毒品，累犯，│
│  │      │        │          │28與汪信宗持用之│    │    │                │0000000號使用 │處有期徒刑拾陸│
│  │      │        │          │行動電話00000000│    │    │證人汪信宗之證│人陳孟振，B為 │年，未扣案之販│
│  │      │        │          │00號電話相互聯繫│    │    │述暨指認照片（同│0000000000號使│賣第一級毒品所│
│  │      │        │          │購買海洛因（以『│    │    │上）            │用人汪信宗    │得新臺幣壹仟元│
│  │      │        │          │半粒』代稱海洛因│    │    │                │。            │沒收，如全部或│
│  │      │        │          │500元，以『一』 │    │    │陳孟振與汪信宗│A：喂，你好。 │一部不能沒收時│
│  │      │        │          │代稱海洛因1000元│    │    │間之通訊監察譯文│B：你在哪？   │，以其財產抵償│
│  │      │        │          │，聯繫時間、聯繫│    │    │（偵一卷第38至39│A：我出來外面 │之，扣案搭配09│
│  │      │        │          │內容如右揭監聽譯│    │    │頁）            │   ，喝筒仔， │00000000門號卡│
│  │      │        │          │文），嗣汪信宗與│    │    │                │   要回去了。 │之行動電話壹支│
│  │      │        │          │陳孟振達成購買  │    │    │                │B：我去廟仔等 │沒收。        │
│  │      │        │          │1000元海洛因之約│    │    │                │   你，用「半 │              │
│  │      │        │          │定，由陳孟振於左│    │    │                │   粒」給我   │              │
│  │      │        │          │列時地交付1000元│    │    │                │A：沒辦法那個 │              │
│  │      │        │          │之海洛因1包予汪 │    │    │                │   喔，「半」 │              │
│  │      │        │          │信宗，並取得1000│    │    │                │   很費氣。   │              │
│  │      │        │          │元價金而完成交易│    │    │                │B：不然「一」 │              │
│  │      │        │          │。              │    │    │                │   啦。       │              │
│  │      │        │          │                │    │    │                │A：我回去馬上 │              │
│  │      │        │          │                │    │    │                │   過去。     │              │
├─┼───┼────┼─────┼────────┼──┼──┼────────┼───────┼───────┤
│  │林見龍│99年5月 │臺南縣永康│由陳孟振以扣案之│同上│500 │被告陳孟振供述│99年5月12日10 │陳孟振販賣第一│
│11│      │12日10時│市○○街玉│行動電話00000000│    │元  │（同上）        │時7分59秒，A為│級毒品，累犯，│
│  │      │07分許  │麒麟國術館│28與林見龍使用之│    │    │                │0000000000號使│處有期徒刑拾陸│
│  │      │        │附近      │00-0000000號電話│    │    │證人林見龍之證│用人陳孟振，B │年，未扣案之販│
│  │      │        │          │相互聯繫購買500 │    │    │述暨指認照片（偵│為00-0000000號│賣第一級毒品所│
│  │      │        │          │元海洛因（以『一│    │    │一卷第11至16頁、│使用人林見龍。│得新臺幣伍佰元│
│  │      │        │          │杯25的』代稱海洛│    │    │第22至28頁、第17│A：你好       │沒收，如全部或│
│  │      │        │          │因500元，聯繫時 │    │    │至18頁）        │B：我小斌的朋 │一部不能沒收時│
│  │      │        │          │間、聯繫內容如右│    │    │                │   友         │，以其財產抵償│
│  │      │        │          │揭監聽譯文），嗣│    │    │陳孟振與林見龍│A：嗯嗯       │之，扣案搭配09│
│  │      │        │          │由陳孟振於左列時│    │    │間之通訊監察譯文│B：你剛剛有打 │00000000門號卡│
│  │      │        │          │地交付500元之海 │    │    │（偵一卷第19頁）│   嗎？       │之行動電話壹支│
│  │      │        │          │洛因1包予林見龍 │    │    │                │A：對，你有打 │沒收。        │
│  │      │        │          │，並取得500元價 │    │    │                │   嗎？       │              │
│  │      │        │          │金而完成交易。  │    │    │                │B：我剛剛客人 │              │
│  │      │        │          │                │    │    │                │   在這裡，我 │              │
│  │      │        │          │                │    │    │                │   在忙啊     │              │
│  │      │        │          │                │    │    │                │A：喔喔       │              │
│  │      │        │          │                │    │    │                │B：我忙完在過 │              │
│  │      │        │          │                │    │    │                │   去找你     │              │
│  │      │        │          │                │    │    │                │A：差不多幾點 │              │
│  │      │        │          │                │    │    │                │   打給我？   │              │
│  │      │        │          │                │    │    │                │B：馬上了     │              │
│  │      │        │          │                │    │    │                │A：好         │              │
│  │      │        │          │                │    │    │                │B：一樣幫我用 │              │
│  │      │        │          │                │    │    │                │   一杯「二五 │              │
│  │      │        │          │                │    │    │                │   」的       │              │
│  │      │        │          │                │    │    │                │A：好         │              │
├─┼───┼────┼─────┼────────┼──┼──┼────────┼───────┼───────┤
│  │同上  │99年5月 │同上      │由陳孟振以扣案之│同上│500 │同上            │99年5月20日12 │陳孟振販賣第一│
│12│      │20日12時│          │行動電話00000000│    │元  │                │時14分5秒，A為│級毒品，累犯，│
│  │      │14分許  │          │28與林見龍使用之│    │    │                │0000000000號使│處有期徒刑拾陸│
│  │      │        │          │00-0000000號電話│    │    │                │用人陳孟振，B │年，未扣案之販│
│  │      │        │          │相互聯繫購買500 │    │    │                │為00-0000000號│賣第一級毒品所│
│  │      │        │          │元海洛因（以『一│    │    │                │使用人林見龍。│得新臺幣伍佰元│
│  │      │        │          │箱大箱的、一箱小│    │    │                │A：喂你好     │沒收，如全部或│
│  │      │        │          │箱的』代稱海洛因│    │    │                │B：你好，「1箱│一部不能沒收時│
│  │      │        │          │500元，聯繫時間 │    │    │                │   大箱的、一 │，以其財產抵償│
│  │      │        │          │、聯繫內容如右揭│    │    │                │   箱小箱的、 │之，扣案搭配09│
│  │      │        │          │監聽譯文），嗣由│    │    │                │   啊這15元」 │00000000門號卡│
│  │      │        │          │陳孟振於左列時地│    │    │                │A：喔好，我講 │之行動電話壹支│
│  │      │        │          │交付500元之海洛 │    │    │                │   給你聽     │沒收。        │
│  │      │        │          │因1包予林見龍， │    │    │                │B：喔         │              │
│  │      │        │          │並取得500元價金 │    │    │                │A：差不多要10 │              │
│  │      │        │          │而完成交易。    │    │    │                │   多分鐘，我 │              │
│  │      │        │          │                │    │    │                │   現在人在外 │              │
│  │      │        │          │                │    │    │                │   面，我馬上 │              │
│  │      │        │          │                │    │    │                │   趕下去     │              │
│  │      │        │          │                │    │    │                │B：這樣...    │              │
│  │      │        │          │                │    │    │                │A：10分鐘在那 │              │
│  │      │        │          │                │    │    │                │   裡會合，10 │              │
│  │      │        │          │                │    │    │                │   分鐘       │              │
│  │      │        │          │                │    │    │                │B：10分在那裡 │              │
│  │      │        │          │                │    │    │                │   ，我不用再 │              │
│  │      │        │          │                │    │    │                │   打電話了   │              │
│  │      │        │          │                │    │    │                │A：你不用再打 │              │
│  │      │        │          │                │    │    │                │   電話，10分 │              │
│  │      │        │          │                │    │    │                │   鐘就好，在 │              │
│  │      │        │          │                │    │    │                │   剛才那裡   │              │
│  │      │        │          │                │    │    │                │B：啊、用「大 │              │
│  │      │        │          │                │    │    │                │   箱一點」   │              │
│  │      │        │          │                │    │    │                │A：嘿         │              │
│  │      │        │          │                │    │    │                │B：好...      │              │
├─┼───┼────┼─────┼────────┼──┼──┼────────┼───────┼───────┤
│  │同上  │99年5月 │同上      │由陳孟振以扣案之│同上│500 │同上            │99年5月22日14 │陳孟振販賣第一│
│13│      │22日14時│          │行動電話00000000│    │元  │                │時15分15秒，A │級毒品，累犯，│
│  │      │15分許  │          │28與林見龍使用之│    │    │                │為0000000000號│處有期徒刑拾陸│
│  │      │        │          │00-0000000號電話│    │    │                │使用人陳孟振，│年，未扣案之販│
│  │      │        │          │相互聯繫購買500 │    │    │                │B為00-0000000 │賣第一級毒品所│
│  │      │        │          │元海洛因（以『13│    │    │                │號使用人林見龍│得新臺幣伍佰元│
│  │      │        │          │、大杯』等代稱海│    │    │                │。            │沒收，如全部或│
│  │      │        │          │洛因500元，聯繫 │    │    │                │A：喂你好     │一部不能沒收時│
│  │      │        │          │時間、聯繫內容如│    │    │                │B：喂小0的朋友│，以其財產抵償│
│  │      │        │          │右揭監聽譯文），│    │    │                │A：嘿...      │之，扣案搭配09│
│  │      │        │          │嗣由陳孟振於左列│    │    │                │B：我這裡「13 │00000000門號卡│
│  │      │        │          │時地交付500元之 │    │    │                │   」         │之行動電話壹支│
│  │      │        │          │海洛因1包予林見 │    │    │                │A：嘿         │沒收。        │
│  │      │        │          │龍，並取得500元 │    │    │                │B：13而已     │              │
│  │      │        │          │價金而完成交易。│    │    │                │A：13喔       │              │
│  │      │        │          │                │    │    │                │B：不多也不少 │              │
│  │      │        │          │                │    │    │                │A：啊你人在那 │              │
│  │      │        │          │                │    │    │                │   裡         │              │
│  │      │        │          │                │    │    │                │B：在旁邊啊， │              │
│  │      │        │          │                │    │    │                │   我在店，2分│              │
│  │      │        │          │                │    │    │                │   鐘就到了   │              │
│  │      │        │          │                │    │    │                │A：在巷口就好 │              │
│  │      │        │          │                │    │    │                │B：你可以用大 │              │
│  │      │        │          │                │    │    │                │   杯一點給我 │              │
│  │      │        │          │                │    │    │                │A：會啦       │              │
│  │      │        │          │                │    │    │                │B：因為我用完 │              │
│  │      │        │          │                │    │    │                │   ，要等到明 │              │
│  │      │        │          │                │    │    │                │   天中午     │              │
│  │      │        │          │                │    │    │                │A：我用大杯一 │              │
│  │      │        │          │                │    │    │                │   點、多一點 │              │
│  │      │        │          │                │    │    │                │   給你       │              │
│  │      │        │          │                │    │    │                │B：好...我剛好│              │
│  │      │        │          │                │    │    │                │   13不多不少 │              │
│  │      │        │          │                │    │    │                │A：好...      │              │
│  │      │        │          │                │    │    │                │B：好謝謝     │              │
│  │      │        │          │                │    │    │                │A：不用       │              │
├─┼───┼────┼─────┼────────┼──┼──┼────────┼───────┼───────┤
│  │同上  │99年5月 │同上      │由陳孟振以扣案之│同上│500 │被告陳孟振供述│99年5月23日5時│陳孟振販賣第一│
│14│      │23日05時│          │行動電話00000000│    │元  │（同上）        │53分15秒，A為 │級毒品，累犯，│
│  │      │53分許  │          │28與林見龍使用之│    │    │                │0000000000號使│處有期徒刑拾陸│
│  │      │        │          │00-0000000號電話│    │    │證人林見龍之證│用人陳孟振，B │年，未扣案之販│
│  │      │        │          │相互聯繫購買500 │    │    │述暨指認照片（同│為00-0000000號│賣第一級毒品所│
│  │      │        │          │元海洛因（以『3 │    │    │上）            │使用人林見龍。│得新臺幣伍佰元│
│  │      │        │          │箱』代稱海洛因  │    │    │                │B：3箱        │沒收，如全部或│
│  │      │        │          │500元，聯繫時間 │    │    │陳孟振與林見龍│A：你在那裡   │一部不能沒收時│
│  │      │        │          │、聯繫內容如右揭│    │    │間之通訊監察譯文│B：我在店裡， │，以其財產抵償│
│  │      │        │          │監聽譯文），林見│    │    │（偵一卷第19至20│   我在店裡打 │之，扣案搭配09│
│  │      │        │          │龍並於上揭聯繫電│    │    │頁）            │   的         │00000000門號卡│
│  │      │        │          │話中表示其僅有27│    │    │                │A：你過來另外 │之行動電話壹支│
│  │      │        │          │0元，嗣由陳孟振 │    │    │                │   一邊       │沒收。        │
│  │      │        │          │於左列時地交付價│    │    │                │B：我這裡「27 │              │
│  │      │        │          │值500元之海洛因 │    │    │                │   」而已     │              │
│  │      │        │          │予林見龍，並收取│    │    │                │A：你還差我10 │              │
│  │      │        │          │270元價金，林見 │    │    │                │   ，你還欠我 │              │
│  │      │        │          │龍於日後不詳時間│    │    │                │   「10元」   │              │
│  │      │        │          │補齊上揭交易對陳│    │    │                │B：我知...慢一│              │
│  │      │        │          │孟振所積欠之230 │    │    │                │   點         │              │
│  │      │        │          │元價金。        │    │    │                │A：27喔，好...│              │
│  │      │        │          │                │    │    │                │B：我現在騎過 │              │
│  │      │        │          │                │    │    │                │   去         │              │
├─┼───┼────┼─────┼────────┼──┼──┼────────┼───────┼───────┤
│  │同上  │99年5月 │同上      │由陳孟振以扣案之│同上│300 │被告陳孟振供述│99年5月26日12 │陳孟振販賣第一│
│15│      │26日12時│          │行動電話00000000│    │元  │（同上）        │時56分37秒，A │級毒品，累犯，│
│  │      │56分許  │          │28與林見龍使用之│    │    │                │為0000000000號│處有期徒刑拾陸│
│  │      │        │          │00-0000000號電話│    │    │證人林見龍之證│使用人陳孟振，│年，未扣案之販│
│  │      │        │          │相互聯繫購買500 │    │    │述暨指認照片（同│B為00-0000000 │賣第一級毒品所│
│  │      │        │          │元海洛因（以『3 │    │    │上）            │號使用人林見龍│得新臺幣佰元│
│  │      │        │          │箱涼的』代稱海洛│    │    │                │。            │沒收，如全部或│
│  │      │        │          │因500元，聯繫時 │    │    │陳孟振與林見龍│A：喂你好     │一部不能沒收時│
│  │      │        │          │間、聯繫內容如右│    │    │間之通訊監察譯文│B：啊怎麼都關 │，以其財產抵償│
│  │      │        │          │揭監聽譯文），嗣│    │    │（偵一卷第20頁）│   機         │之，扣案搭配09│
│  │      │        │          │由陳孟振於左列時│    │    │                │A：.....      │00000000門號卡│
│  │      │        │          │地交付價值500元 │    │    │                │B：...「三箱涼│之行動電話壹支│
│  │      │        │          │之海洛因予林見龍│    │    │                │   的」       │沒收。        │
│  │      │        │          │，並收取300元價 │    │    │                │A：喔         │              │
│  │      │        │          │金，林見龍迄今尚│    │    │                │B：這裡剛剛好 │              │
│  │      │        │          │積欠200元價金未 │    │    │                │A：5分鐘      │              │
│  │      │        │          │付。            │    │    │                │B：現在就可以 │              │
│  │      │        │          │                │    │    │                │A：.....      │              │
│  │      │        │          │                │    │    │                │B：我這裡30   │              │
│  │      │        │          │                │    │    │                │A：5分鐘      │              │
│  │      │        │          │                │    │    │                │B：好...      │              │
├─┼───┼────┼─────┼────────┼──┼──┼────────┼───────┼───────┤
│  │同上  │99年6月 │同上      │由陳孟振以扣案之│同上│500 │同上            │99年6月10日11 │陳孟振販賣第一│
│16│      │10日11時│          │行動電話00000000│    │元  │                │時11分39秒，A │級毒品，累犯，│
│  │      │11分許  │          │28與林見龍使用之│    │    │                │為0000000000號│處有期徒刑拾陸│
│  │      │        │          │00-0000000號電話│    │    │                │使用人陳孟振，│年，未扣案之販│
│  │      │        │          │相互聯繫購買500 │    │    │                │B為00-0000000 │賣第一級毒品所│
│  │      │        │          │元海洛因（以『1 │    │    │                │號使用人林見龍│得新臺幣伍佰元│
│  │      │        │          │杯15的』代稱海洛│    │    │                │。            │沒收，如全部或│
│  │      │        │          │因500元，聯繫時 │    │    │                │A：喂，你好。 │一部不能沒收時│
│  │      │        │          │間、聯繫內容如右│    │    │                │B：小雪的朋友 │，以其財產抵償│
│  │      │        │          │揭監聽譯文），嗣│    │    │                │   。         │之，扣案搭配09│
│  │      │        │          │由陳孟振於左列時│    │    │                │A：你好。     │00000000門號卡│
│  │      │        │          │地交付價值500元 │    │    │                │B：一杯「十五 │之行動電話壹支│
│  │      │        │          │之海洛因予林見龍│    │    │                │   」的。     │沒收。        │
│  │      │        │          │，並收取500元價 │    │    │                │A：好，現在人 │              │
│  │      │        │          │金而完成交易。  │    │    │                │   在哪裡？   │              │
│  │      │        │          │                │    │    │                │B：我在店，過 │              │
│  │      │        │          │                │    │    │                │   去一分鐘就 │              │
│  │      │        │          │                │    │    │                │   到了。     │              │
│  │      │        │          │                │    │    │                │A：那三分鐘沒 │              │
│  │      │        │          │                │    │    │                │   關係       │              │
│  │      │        │          │                │    │    │                │B：好         │              │
├─┼───┼────┼─────┼────────┼──┼──┼────────┼───────┼───────┤
│17│李國宗│99年7月1│在臺南縣永│由陳孟振以扣案之│同上│900 │被告陳孟振供述│99年7月1日9時 │陳孟振販賣第一│
│  │      │日上午10│康市○○街│行動電話00000000│    │元  │（同上）        │40分20秒，A為 │級毒品，累犯，│
│  │      │時2分許 │368巷附近 │28與李國宗使用之│    │    │                │0000000000號使│處有期徒刑拾陸│
│  │      │        │          │0000000000、06-2│    │    │證人李國宗之證│用人陳孟振，B │年，未扣案之販│
│  │      │        │          │739167號電話相互│    │    │述暨指認照片（偵│為0000000000號│賣第一級毒品所│
│  │      │        │          │聯繫購買海洛因（│    │    │一卷第51至57頁、│使用人李國宗。│得新臺幣玖佰元│
│  │      │        │          │聯繫時間、聯繫內│    │    │第84至87頁、第  │A：喂你好     │沒收，如全部或│
│  │      │        │          │容如右揭監聽譯文│    │    │58至59頁）      │B：同學       │一部不能沒收時│
│  │      │        │          │），嗣李國宗於左│    │    │                │A：嘿         │，以其財產抵償│
│  │      │        │          │列時地先交付現金│    │    │陳孟振與李國宗│B：我這裡700  │之，扣案搭配09│
│  │      │        │          │900元予陳孟振， │    │    │間之通訊監察譯文│A：怎麼每次都 │00000000門號卡│
│  │      │        │          │旋由陳孟振交付90│    │    │（警一卷第18頁）│   這樣       │之行動電話壹支│
│  │      │        │          │0元之海洛因1包予│    │    │                │B：就...      │沒收。        │
│  │      │        │          │李國宗而完成交易│    │    │臺灣臺南地方法│A：你不是有朋 │              │
│  │      │        │          │。              │    │    │院檢察署99年度毒│   友可以…就 │              │
│  │      │        │          │                │    │    │偵字第1284號起訴│   去跟朋友拿.│              │
│  │      │        │          │                │    │    │書（偵二卷第51至│   ..         │              │
│  │      │        │          │                │    │    │53頁）          │B：現在就是沒 │              │
│  │      │        │          │                │    │    │                │   地方可以拿.│              │
│  │      │        │          │                │    │    │臺灣臺南地方法│   ..         │              │
│  │      │        │          │                │    │    │院99年度訴字第  │A：你...      │              │
│  │      │        │          │                │    │    │1438號刑事判決（│B：你再等我5分│              │
│  │      │        │          │                │    │    │偵二卷第54至55頁│   鐘，多拿100│              │
│  │      │        │          │                │    │    │）              │   好嗎       │              │
│  │      │        │          │                │    │    │                │A：要籌就籌足 │              │
│  │      │        │          │                │    │    │                │   夠...      │              │
│  │      │        │          │                │    │    │                │B：我是怕籌不 │              │
│  │      │        │          │                │    │    │                │   錢         │              │
│  │      │        │          │                │    │    │                │A：...籌不到就│              │
│  │      │        │          │                │    │    │                │   要找我...  │              │
│  │      │        │          │                │    │    │                │B：對啦...    │              │
│  │      │        │          │                │    │    │                │A：...        │              │
│  │      │        │          │                │    │    │                ├───────┤              │
│  │      │        │          │                │    │    │                │99年7月1日9時 │              │
│  │      │        │          │                │    │    │                │43分15秒，A為 │              │
│  │      │        │          │                │    │    │                │0000000000號使│              │
│  │      │        │          │                │    │    │                │用人陳孟振，B │              │
│  │      │        │          │                │    │    │                │為0000000000號│              │
│  │      │        │          │                │    │    │                │使用人李國宗。│              │
│  │      │        │          │                │    │    │                │A：喂你好     │              │
│  │      │        │          │                │    │    │                │B：喂，夠了… │              │
│  │      │        │          │                │    │    │                │A：喔         │              │
│  │      │        │          │                │    │    │                │B：我過去     │              │
│  │      │        │          │                │    │    │                │A：喔，巷子口 │              │
│  │      │        │          │                │    │    │                │   就好了     │              │
│  │      │        │          │                │    │    │                ├───────┤              │
│  │      │        │          │                │    │    │                │99年7月1日10時│              │
│  │      │        │          │                │    │    │                │2分25秒，A為09│              │
│  │      │        │          │                │    │    │                │00000000號使用│              │
│  │      │        │          │                │    │    │                │人陳孟振，B為 │              │
│  │      │        │          │                │    │    │                │00-0000000號使│              │
│  │      │        │          │                │    │    │                │用人李國宗。  │              │
│  │      │        │          │                │    │    │                │A：喂         │              │
│  │      │        │          │                │    │    │                │B：喂同學     │              │
│  │      │        │          │                │    │    │                │A：嘿         │              │
│  │      │        │          │                │    │    │                │B：現在好像比 │              │
│  │      │        │          │                │    │    │                │   較少喔     │              │
│  │      │        │          │                │    │    │                │A：什麼比較少 │              │
│  │      │        │          │                │    │    │                │   ，...那都是│              │
│  │      │        │          │                │    │    │                │   25的...    │              │
│  │      │        │          │                │    │    │                │B：都不夠     │              │
│  │      │        │          │                │    │    │                │A：什麼       │              │
│  │      │        │          │                │    │    │                │B：不夠       │              │
│  │      │        │          │                │    │    │                │A：什麼不夠   │              │
│  │      │        │          │                │    │    │                │B：我就有量   │              │
│  │      │        │          │                │    │    │                │A：嘿怎樣，多 │              │
│  │      │        │          │                │    │    │                │   少啊，你看 │              │
│  │      │        │          │                │    │    │                │   紅的還是黑 │              │
│  │      │        │          │                │    │    │                │   的         │              │
│  │      │        │          │                │    │    │                │B：就大字的… │              │
│  │      │        │          │                │    │    │                │A：那裡多少啊 │              │
│  │      │        │          │                │    │    │                │B：10啊       │              │
│  │      │        │          │                │    │    │                │A：什麼10勒， │              │
│  │      │        │          │                │    │    │                │   那一包20幾 │              │
│  │      │        │          │                │    │    │                │   的，不要再 │              │
│  │      │        │          │                │    │    │                │   10啦，好心 │              │
│  │      │        │          │                │    │    │                │   一點，不要 │              │
│  │      │        │          │                │    │    │                │   再10啦，那 │              │
│  │      │        │          │                │    │    │                │   一包20幾的.│              │
│  │      │        │          │                │    │    │                │   ..         │              │
│  │      │        │          │                │    │    │                │B：好啦好啦， │              │
│  │      │        │          │                │    │    │                │   我是跟你反 │              │
│  │      │        │          │                │    │    │                │   應一下     │              │
│  │      │        │          │                │    │    │                │A：啊，那20幾 │              │
│  │      │        │          │                │    │    │                │   的，你聽不 │              │
│  │      │        │          │                │    │    │                │   懂...      │              │
│  │      │        │          │                │    │    │                │B：好啦好啦   │              │
│  │      │        │          │                │    │    │                │A：...看      │              │
│  │      │        │          │                │    │    │                │B：好啦我看大 │              │
│  │      │        │          │                │    │    │                │   字的       │              │
│  │      │        │          │                │    │    │                │A：那20幾的， │              │
│  │      │        │          │                │    │    │                │   怎麼會是10 │              │
│  │      │        │          │                │    │    │                │B：好啦好啦   │              │
└─┴───┴────┴─────┴────────┴──┴──┴────────┴───────┴───────┘
附表二（轉讓第一級毒品海洛因一覽表）
┌─┬───┬────┬─────┬────────┬──┬───────────┬───────┬───────┐
│編│對象  │時間    │地點      │轉讓方式        │標的│備   註               │可資證明左揭轉│宣告刑        │
│號│      │        │          │                │數量│                      │讓海洛因之監聽│              │
│  │      │        │          │                │    │                      │譯文          │              │
├─┼───┼────┼─────┼────────┼──┼───────────┼───────┼───────┤
│1 │汪信宗│99年5月 │臺南市永康│由陳孟振以扣案之│海洛│證人汪信宗偵查中之證│99年5月16日15 │陳孟振轉讓第一│
│  │      │16日15時│區○○街觀│行動電話00000000│因（│述（偵一卷第79、80頁）│時55分2秒，A為│級毒品，累犯，│
│  │      │55分許  │音廟附近  │28與汪信宗使用之│數量│                      │0000000000號使│處有期徒刑壹年│
│  │      │        │          │0000000000號電話│不詳│被告陳孟振與汪信宗間│用人陳孟振，B │陸月，扣案搭配│
│  │      │        │          │相互聯繫索取海洛│，價│之通訊監察譯文（偵一卷│為0000000000號│0000000000門號│
│  │      │        │          │因（以『切一塊西│值約│第37頁）              │使用人汪信宗。│卡之行動電話壹│
│  │      │        │          │瓜』代稱海洛因，│500 │                      │B：你有辦法切 │支沒收。      │
│  │      │        │          │聯繫時間、聯繫內│元）│                      │   一塊西瓜請 │              │
│  │      │        │          │容如右揭監聽譯文│    │                      │   我吃一下嗎 │              │
│  │      │        │          │），嗣陳孟振於左│    │                      │   ？         │              │
│  │      │        │          │揭時地，無償提供│    │                      │A：恩         │              │
│  │      │        │          │數量不詳（價值約│    │                      │B：那我在這邊 │              │
│  │      │        │          │500元）之海洛因 │    │                      │   等你       │              │
│  │      │        │          │供汪信宗施用。  │    │                      │A：一箱而已   │              │
│  │      │        │          │                │    │                      │B：沒關係     │              │
│  │      │        │          │                │    │                      │A：喔         │              │
│  │      │        │          │                │    │                      │              │              │
│  │      │        │          │                │    │                      │              │              │
├─┼───┼────┼─────┼────────┼──┼───────────┼───────┼───────┤
│2 │同上  │99年5月 │同上      │由陳孟振以扣案之│同上│證人汪信宗偵查中之證│99年5月30日16 │陳孟振轉讓第一│
│  │      │30日16時│          │行動電話00000000│    │述（偵一卷第79、80頁）│時33分40秒，A │級毒品，累犯，│
│  │      │33分許  │          │28與汪信宗使用之│    │                      │為0000000000號│處有期徒刑壹年│
│  │      │        │          │0000000000號電話│    │被告陳孟振與汪信宗間│使用人陳孟振，│陸月，扣案搭配│
│  │      │        │          │相互聯繫索取海洛│    │之通訊監察譯文（偵一卷│B 為0000000000│0000000000門號│
│  │      │        │          │因（以『切一塊西│    │第38頁）              │號使用人汪信宗│卡之行動電話壹│
│  │      │        │          │瓜』代稱海洛因，│    │                      │。            │支沒收。      │
│  │      │        │          │聯繫時間、聯繫內│    │                      │A：喂，你好   │              │
│  │      │        │          │容如右揭監聽譯文│    │                      │B：有辦法切一 │              │
│  │      │        │          │），嗣陳孟振於左│    │                      │   塊西瓜來吃 │              │
│  │      │        │          │揭時地，無償提供│    │                      │   嗎？       │              │
│  │      │        │          │數量不詳（價值約│    │                      │A：你人在哪   │              │
│  │      │        │          │500元）之海洛因 │    │                      │B：我三分鐘內 │              │
│  │      │        │          │供汪信宗施用。  │    │                      │   會到       │              │
│  │      │        │          │                │    │                      │A：好啦，廟仔 │              │
│  │      │        │          │                │    │                      │   那邊       │              │
└─┴───┴────┴─────┴────────┴──┴───────────┴───────┴───────┘